【裁判字號】    92,訴,1549
【裁判日期】    920716
【裁判案由】    偽造文書等
【裁判全文】
臺灣臺中地方法院刑事判決                        九十二年度訴字第一五四九號
    公  訴  人  臺灣臺中地方法院檢察署檢察官
    被      告  甲○○
右列被告因偽造文書等案件，經檢察官提起公訴（九十二年度偵緝字第四七二號），
本院判決如左：
    主  文
甲○○行使偽造私文書，足以生損害於他人，累犯，處有期徒刑參月，如易科罰金，
以參佰元折算壹日。
九十二年一月二十六日「金妹妹ＭＴＶ」，消費額肆萬貳仟元之信用卡消費紀錄單持
卡人存根聯壹張及商店存根聯上偽造之「乙○○」署押壹枚，均沒收。
    事  實
一、甲○○前於民國（下同）八十六年間，因犯妨害風化案件，經本院以八十六年度
    易字第四二九一號判處有期徒刑四月確定，於八十七年二月十六日執行完畢。詎
    仍不知悔改，其與乙○○（起訴書誤繕為陳榮彬）原係男女朋友關係。於九十一
    年一月間，甲○○與乙○○因長久爭吵而感情不睦，甲○○欲離開臺中前往日本
    ，乙○○於九十一年一月二十四日，在臺中市○○路二六二巷十五之一號住處，
    交付其所有之丙○國際商業銀行卡號0000000000000000號之信
    用卡一張予甲○○，並同意甲○○得以該信用卡簽帳支付前往日本之機票費用。
    然甲○○明知如此，竟意圖為自己不法之所有及行使偽造私文書之犯意，於同年
    一月二十六日，持前開信用卡至臺中市○○○路○段一九八號八樓Ｂ棟「金妹妹
    ＭＴＶ」（起訴書誤繕為「金姊妹ＭＴＶ」）消費共計新臺幣（下同）四萬二千
    元，以乙○○所有之前揭信用卡刷卡消費，並在信用卡消費紀錄單上偽造「乙○
    ○」之簽名而偽造私文書後，再將消費紀錄單交予該公司不知情之員工而加以行
    使，使該員工陷於錯誤，誤信為「乙○○」本人消費，而提供甲○○飲料、食物
    等物品，足生損害於乙○○、「金妹妹ＭＴＶ」及丙○國際商業銀行。嗣於同年
    二月六日，乙○○於住處拾獲前開簽帳單後始發現上情。
二、案經告訴人乙○○訴請臺灣臺中地方法院檢察署檢察官偵查起訴。
    理  由
一、訊據被告甲○○對於右揭犯罪事實坦承不諱，核與告訴人乙○○所指述：被告未
    其同意而持其所有之前揭信用卡至ＭＴＶ店消費乙節相符，並有財團法人聯合信
    用卡處理中心消費紀錄單影本、丙○國際商業銀行帳單明細表各乙紙附卷可資佐
    證，足認被告之自白確與事實相符，應可採信。本件事證已臻明確，被告犯行洵
    堪認定，應予依法論科。
二、被告甲○○在信用卡消費紀錄單上偽造「乙○○」之簽名後，再持以行使交付特
    約商店店員之行為，使該店員誤信被告係「乙○○」本人消費所為，係犯刑法第
    二百十六條、第二百十條之行使偽造私文書罪、第三百三十九條第一項詐欺取財
    罪。被告在信用卡消費紀錄單上偽造上開署押之行為，係偽造信用卡消費紀錄單
    之部分行為，而偽造信用卡消費紀錄單之低度行為為行使之高度行為所吸收，均
    不另論罪。其所犯詐欺取財罪及行使偽造私文書罪之間，有方法、結果之牽連關
    係，應依刑法第五十五條後段之規定，從較重之行使偽造私文書罪處斷。被告前
    於八十六年間，因犯妨害風化案件，經本院以八十六年度易字第四二九一號判處
    有期徒刑四月確定，於八十七年二月十六日執行完畢等情，有臺灣臺中地方法院
    檢察署刑案資料查註紀錄表及臺灣高等法院被告全國前案紀錄表各乙份在卷足憑
    ，被告五年以內再犯本件有期徒刑以上之罪，為累犯，應依刑法第四十七條規定
    加重其刑。爰審酌被告因一時失慮，而持告訴人之信用卡為告訴人允許範圍以外
    之消費，且告訴人於本案審理時亦表示原諒被告前揭行為（見本院九十二年七月
    二日審理筆錄），暨被告犯罪後坦承犯行，態度尚稱良好等一切情狀，量處如主
    文所示之刑，並諭知易科罰金之折算標準，以示懲儆。
三、被告於九十二年一月二十六日至「金妹妹ＭＴＶ」，以前開信用卡消費後刷卡支
    付款項之消費紀錄單，為電子端末機式之信用卡簽帳單，一式二聯複寫，於持卡
    消費後第一聯交付消費者，第二聯為特約商店自存。其中其第一聯即持卡人存根
    聯，由特約商店交付被告，為被告所有並供本案犯罪所用之物，雖未扣案，然未
    有積極證據證明各該簽帳單業已滅失，自應依刑法第三十八條第一項第二款宣告
    沒收，且各該偽造之簽帳單既經沒收，其上偽造之署押自不另為沒收之宣告（最
    高法院六十三年台上字第二七七○號判例意旨參照）。又上開簽帳單第二聯即商
    店存根聯，於被告刷卡消費後，交予特約商店店，非屬被告所有，然其上偽造之
    「乙○○」之署押，不問屬於被告與否，應依刑法第二百十九條規定，宣告沒收
    。
據上論斷，應依刑事訴訟法第二百九十九條第一項前段，刑法第二百十六條、第二百
十條、第三百三十九條第一項、第五十五條、第四十七條、第四十一條第一項前段、
第三十八條第一項第二款、第二百十九條，罰金罰鍰提高標準條例第一條前段、第二
條，判決如主文。
中      華      民      國    九十二    年      七      月     十六     日
                                     臺灣臺中地方法院刑事第六庭
             法  官  劉麗瑛
右正本證明與原本無異。
如不服本判決，應於送達後十日內向本院提出上訴狀（須附繕本），上訴於臺灣高等
法院臺中分院。
                                        書記官
中      華      民      國    九十二    年      七      月     十六     日
附錄論罪科刑法條
刑法第二百一十條：
偽造、變造私文書，足以生損害於公眾或他人者，處五年以下有期徒刑。
刑法第二百一十六條：
行使第二百十條至第二百十五條之文書者，依偽造、變造文書或登載不實事項或使登
載不實事項之規定處斷。
刑法第三百三十九條第一項：
意圖為自己或第三人不法之所有，以詐術使人將本人或第三人之物交付者，處五年以
下有期徒刑、拘役或科或併科一千元以下罰金。


司法院資訊處製作；財團法人民間司法改革基金會備份。
